【裁判字號】    99,易,26
【裁判日期】    990617
【裁判案由】    傷害等
【裁判全文】
臺灣臺北地方法院刑事判決                99年度易字第26號
公  訴  人  臺灣臺北地方法院檢察署檢察官
被      告  丙○○
選任辯護人  林明輝律師
被      告  甲○○
上列被告因傷害等案件，經檢察官提起公訴（98年度偵字第2861
8號），本院判決如下：
    主  文
丙○○被訴傷害部分及甲○○被訴傷害、毀損部分，均公訴不受
理。
丙○○被訴恐嚇危害安全部分無罪。
    理  由
一、公訴意旨係以：被告兼告訴人丙○○因住家附近常有流浪貓
    聚集，造成環境髒亂、噪音不斷，而飽受干擾，即欲找出何
    人餵食流浪貓，加以勸阻，於民國98年10月30日晚間11時50
    分，丙○○在住家附近又見流浪貓聚集，遂上前查看，適見
    被告兼告訴人甲○○正在該處餵食流浪貓，即勸其勿再餵食
    ，二人因此有所爭執，詎丙○○竟基於恐嚇之犯意，向甲○
    ○恫稱：「我知道你在哪裡開店，你開一家寢具店在羅斯福
    路上，你再來的話，我一定會去找你，給你好看，讓你的店
    開不下去」等語，以此加害生命、財產之事，恐嚇甲○○，
    使之心生畏怖，致生危害於安全。丙○○言畢即欲強拉甲○
    ○至鄰近派出所，但遭甲○○拒絕，詎2人竟又各基於傷害
    之故意，甲○○並基於毀棄損壞之故意，伸手扯破丙○○上
    衣，二人進而出腳踩踏彼此、出手相互拉扯，丙○○因此受
    有右胸壁擦傷3x1公分、左臉多處擦傷3x0.2公分及1x0.2公
    分、右前臂擦傷3x3公分、右足背2x2公分、左前臂多處瘀血
    2x2公分及1x1公分之傷害，甲○○則受有右上臂擦傷2.5x2.
    5平方公分合併皮下血腫、右前臂多重皮下血腫、右手第三
    指擦傷2處各0.1x0.1平方公分、左手上臂擦傷3處各1x1平方
    公分、右腳背擦傷1x1平方公分、左小腿擦傷1x1平方公分之
    傷害，因認被告丙○○涉犯刑法第277條第1項傷害、第305
    條恐嚇危害安全罪嫌，被告甲○○則涉犯刑法第277條第1項
    傷害、第354條毀損等罪嫌。
二、被告丙○○被訴傷害及被告甲○○被訴傷害、毀損部分公訴
    不受理：
（一）按告訴乃論之罪，告訴人於第一審辯論終結前得撤回其告
      訴；又告訴經撤回者，應諭知不受理之判決，並得不經言
      詞辯論，刑事訴訟法第238條第1項、第303條第3款及第
      307條分別定有明文。
（二）本件檢察官起訴意旨認被告丙○○涉犯刑法第277條第1項
      之傷害罪及被告甲○○刑法第277條第1項之傷害罪、第
      354條毀損罪，依同法第287條前段、第357條之規定，均
      屬告訴乃論之罪。茲據告訴人甲○○、丙○○於本院審理
      成立調解，均具狀撤回告訴，有民事調解紀錄表、聲請撤
      回告訴狀在卷可稽，揆諸前揭規定，就此部分爰不經言詞
      辯論，逕為諭知不受理之判決。
三、被告丙○○被訴恐嚇危害安全無罪部分：
（一）按犯罪事實應依證據認定之，無證據不得認定犯罪事實；
      又不能證明被告犯罪者，應諭知無罪之判決，刑事訴訟法
      第154條第2項、第301條第1項分別定有明文。又事實之認
      定，應憑證據，如未能發現相當證據，或證據不足以證明
      ，自不能以推測或擬制之方法，為裁判基礎；且認定犯罪
      事實所憑之證據，雖不以直接證據為限，間接證據亦包括
      在內，然而無論直接證據或間接證據，其為訴訟上之證明
      ，須於通常一般之人均不致有所懷疑，而得確信其為真實
      之程度者，始得據為有罪之認定，倘其證明尚未達到此一
      程度，而有合理之懷疑存在而無從使事實審法院得有罪之
      確信時，即應由法院為諭知被告無罪之判決（最高法院40
      年台上字第86號、76年台上字第4986號判例參照）。又按
      告訴人之告訴，係以使被告受刑事訴追為目的，是其陳述
      是否與事實相符，仍應調查其他證據以資審認，始得為不
      利於被告之認定（同院52年台上字第1300號判例參照）。
（二）檢察官起訴意旨認被告丙○○涉犯恐嚇危害安全罪嫌，無
      非以告訴人甲○○指訴為其所憑之論據。訊據被告丙○○
      固坦承有於前揭時、地，因告訴人甲○○餵養流浪動物而
      發生糾紛乙節，惟堅決否認有何恐嚇犯行，辯稱：伊不知
      道告訴人店址何在，也沒有對其說過起訴書所載恐嚇話語
      等語。
（三）經查：告訴人甲○○於審理中固結證稱被告丙○○於98
      年10月30日在羅斯福路一段58巷內有對其口出：「我知道
      你在那裡開店，如果你再來的話我會讓你的店開不下去」
      等語，與其警詢、偵查指訴情節始終一致（見偵卷第12、
      16、30頁），惟告訴人於審理中稱：「我不認識被告，但
      因為我在羅斯福路1段86號開寢具店，被告住58巷那邊，
      我走去寧波西街與南昌路口經過巷子取車時會碰到被告」
      等語，則被告與告訴人於本件案發前互不相識，僅於巷弄
      間有數面之緣，對於彼此身分、背景應不瞭解，又本件屬
      偶發事件，被告於發生衝突之始何以能脫口對告訴人口出
      「我知道你在那裡開店」之語，已有可疑之點，況告訴人
      於警詢中陳稱2人半年前也有發生拉扯衝突，然於審理中
      卻稱對此已不復記憶，則告訴人指述是否全然可信，堪有
      虞慮，此外，被告亦否認當日有對告訴人口出惡言之情，
      故依上開說明，仍應調查其他證據以資審認。再查，證人
      乙○於審理中到庭證稱：伊於案發當時返家途中經過寧波
      西街16號手街店前，聽到告訴人呼叫請人報警，才看到被
      告與告訴人從巷子中拉扯出來，經過伊面前，一直邊走邊
      拉扯到寧波西街、羅斯福路交岔口的小吃店前，過程約2
      至3分鐘，警察到時才分開等語，其僅見聞被告與告訴人
      間有發生肢體拉扯衝突之情，但亦結稱：「因為距離她們
      約10 至20公尺，太遠了，聽不清楚她們說什麼話」、「
      她們只有單純的拉扯」、「因為時間太久了，她們拉扯經
      過我面前時有講什麼話，我不記得了」等語明確，其在場
      見聞被告與告訴人間肢體衝突情狀，同未證述被告有口出
      如起訴書所指之恐嚇言語，亦不足以資為有被告恐嚇犯行
      之補強證據。此外，復查無其他補強證據可資證明被告有
      告訴人所指之恐嚇犯行，揆諸上開判例意旨，實難僅憑告
      訴人單方指訴，逕認被告另涉恐嚇危害安全犯行罪。
（四）是以，公訴人所舉事證，就被告丙○○所涉恐嚇危害安全
      罪部分，尚有合理懷疑存在，致使本院無從為有罪之確信
      ，依照首揭說明，尚難僅憑告訴人指訴認定被告恐嚇犯行
      ，自應就此部分為被告無罪之諭知。
據上論斷，應依刑事訴訟法第301條第1項前段、第303條第3款、
第307條，判決如主文。
本件經檢察官郭力菁到庭執行職務。
中    華    民    國    99    年    6     月    17    日
                  刑事第十三庭  法  官  林瑋桓
以上正本證明與原本無異。
如不服本判決應於收受送達後10日內向本院提出上訴書狀，並應
敘述具體理由；其未敘述上訴理由者，應於上訴期間屆滿後20日
內向本院補提理由書（均須按他造當事人之人數附繕）「切勿逕
送上級法院」。
中    華    民    國    99    年    6     月    17    日
                                書記官  鄭伊芸

司法院資訊處製作；財團法人民間司法改革基金會備份。
